臺灣嘉義地方法院刑事判決
111年度簡上字第41號
上  訴  人  
即  被  告  李宗益




上列被告因竊盜案件，不服本院嘉義簡易庭中華民國111年3月14
日111年度嘉簡字第184號第一審簡易判決（聲請簡易判決處刑案
號：臺灣嘉義地方檢察署111年度偵字第1032號），提起上訴，
本院管轄之第二審合議庭判決如下：​​​​​​​
    主  文
上訴駁回。
    事  實
一、本案經本院第二審合議庭審理結果，認原審以被告係犯刑法
    第320條第1項之竊盜罪，事證明確，並引用刑事訴訟法第44
    9條第1項、第3項、第454條第1項、第2項，刑法第320條第1
    項、第47條第1項、第41條第1項前段、第38條之1第1項前段
    、第3項，刑法施行法第1條之1第1項，逕以簡易判決，量處
    被告拘役30日，如易科罰金，以新臺幣1,000元折算1日；未
    扣案之犯罪所得紅燒麵2碗、薑汁1瓶均沒收，於全部或一部
    不能沒收或不宜執行沒收時，追徵其價額。經核其認事用法
    及量刑均無不當，應予維持，並引用原審簡易判決書所記載
    之事實、證據及理由（如附件）。
二、被告上訴意旨略以：其所拿取的物品，裡面沒有紅燒麵2碗
    ，只是飯和菜、豬腳，其不是故意要拿，只是希望被害人分
    其吃一點，其拿別人食物來吃，確實不對，但其是因事業不
    順，老闆少給其工資，家人也不管其，其肚子餓，才做這件
    事情，是老天爺怕其肚子餓，讓其看到那些東西，其吃了以
    後決心要找到工作，有心存感恩，希望法官可以原諒其等語
    。
三、經查：
　㈠本案被告確有竊取被害人陳○○所有薑汁1瓶、紅燒麵2碗等情
    ，業據被告於警詢、偵訊時坦承不諱(警卷第2頁-第3頁、偵
    字卷第18頁正、反面)，且經證人即被害人陳○○證述明確(警
    卷第7頁-第8頁)，並有被害報告單、查獲被告照片各1張、
    臺灣嘉義地方檢察署檢察官勘驗筆錄1份、監視器影像光碟1
    片、監視器影像擷圖7張在卷可稽(警卷第10頁-第14頁、偵
    字卷第10頁正面-第12頁正面、偵字卷偵查光碟存放袋)，被
    告上訴意旨否認有竊盜行為，及所竊得之物品沒有紅燒麵2
    碗，並無可採。
　㈡按法院在有罪判決時如何量刑，或是否宣告緩刑，係實體法
    賦予法院就個案裁量之事項，除其裁量權之行使，有逾越法
    定刑或法定要件，或未能符合法規範體系及目的，或未遵守
    一般經驗及論理法則，或顯然逾越裁量權等違法情事以外，
    不得任意指摘其量刑違法（最高法院104年度台上字第1118
    號判決意旨參照）。本案原審判決依所認定之犯罪事實與全
    案情節，已敘明被告於有期徒刑執行完畢後5年以內故意再
    犯本案有期徒刑以上之罪，為累犯，考量被告經有期徒刑執
    行完畢出監後，再犯本案犯行，足認刑罰反應力薄弱且法敵
    對意識強烈，且其本案犯罪情節顯無應量處最低法定刑且無
    法適用刑法第59條規定減輕之情形，應依刑法第47條第1項
    之規定，加重其刑；審酌原審判決並無其他得為上訴理由之
    瑕疵，核原審判決所量處之刑與被告之犯罪情節非屬不相當
    ，且無逾越法定刑或法定要件，亦無不符合法規範體系及目
    的、未遵守一般經驗及論理法則、顯然逾越裁量權等違法情
    事，於法並無違誤，被告上訴指摘原審量刑不當，並無理由
    。
　㈢綜上所述，被告提起本件上訴，其上訴無理由，應予駁回。
據上論斷，應依刑事訴訟法第455條之1第1項、第3項、第364條
、第368條、第373條（依判決精簡原則，僅記載程序法條文），
判決如主文。
本案經檢察官江炳勳聲請以簡易判決處刑，檢察官徐鈺婷到庭執
行職務。
中　　華　　民　　國　　111 　年　　9 　　月　　22　　日
　　　　　　　　　刑事第一庭  審判長法　官　王慧娟
                                    法　官　余珈瑢
                                    法　官　林富郎
以上正本證明與原本無異。
本件不得上訴。
中　　華　　民　　國　　111 　年　　9 　　月　　22　　日
                                    書記官　陳雪鈴
【附錄本案論罪科刑法條】
中華民國刑法第320條第1項
意圖為自己或第三人不法之所有，而竊取他人之動產者，為竊盜
罪，處5年以下有期徒刑、拘役或50萬元以下罰金。

【附件】
臺灣嘉義地方法院刑事簡易判決
111年度嘉簡字第184號
聲　請　人　臺灣嘉義地方檢察署檢察官
被　　　告　李宗益　男　民國00年0月00日生
　　　　　　　　　　身分證統一編號：Z000000000號
　　　　　　　　　　籍設住嘉義市○區○○○街00號2樓(嘉義
                    市○區○○○○○0
　　　　　　　　　　○居○○市○區○○○街00號2樓3房
上列被告因竊盜案件，經檢察官聲請以簡易判決處刑（111年度
偵字第1032號），本院判決如下：
    主  文
李宗益犯竊盜罪，處拘役參拾日，如易科罰金，以新臺幣壹仟元
折算壹日。
未扣案之犯罪所得紅燒麵貳碗、薑汁壹瓶均沒收，於全部或一部
不能沒收或不宜執行沒收時，追徵其價額。
    犯罪事實及理由
一、本件犯罪事實、證據及所犯法條均引用檢察官聲請簡易判決
    處刑書之記載（如附件）。
二、觀諸司法院釋字第775號解釋文之旨，只限於法院認為依個
    案情節應量處最低法定刑，若再依累犯規定加重其刑，則有
    違罪刑相當原則，又無法適用刑法第59條酌量減輕其刑規定
    之情形，法院始應依該解釋意旨「裁量不予加重」最低本刑
    ，而宣告「最低法定刑」。則倘若法院依個案犯罪情節，認
    並無應量處最低法定刑之情形，即非上開解釋客觀拘束力之
    範圍，仍應回歸刑法第47條第1項之累犯規定，於加重本刑
    至2分之1之範圍內宣告其刑（最高法院109年度台上字第449
    1號、109年度台非字第139號、第170號判決意旨參照）。查
    被告有聲請簡易判決處刑書犯罪事實欄所載之有期徒刑科刑
    紀錄並執行完畢，有臺灣高等法院被告前案紀錄表1份在卷
    可參。其於有期徒刑執行完畢後5年以內故意再犯本案有期
    徒刑以上之罪，為累犯。考量被告經有期徒刑執行完畢出監
    後，再犯本案犯行，足認其刑罰之反應力薄弱且法敵對意識
    強烈，且其本案犯罪情節顯無應量處最低法定刑且無法適用
    刑法第59條規定減輕之情形，自應依刑法第47條第1項之規
    定，加重其刑。
三、被告竊得之紅燒麵2碗、薑汁1瓶，均為其本案犯罪所得之物
    ，上開物品未經扣案，亦未實際合法發還被害人，且查無過
    苛調節條款之適用，應依刑法第38條之1第1項前段、第3項
    之規定，宣告沒收，並於全部或一部不能沒收或不宜執行沒
    收時，追徵其價額。
四、應適用之法條：
　㈠刑事訴訟法第449條第1項前段、第3項、第454條第1項、第2
    項。
　㈡刑法第320條第1項、第47條第1項、第41條第1項前段、第38
    條之1第1項前段、第3項。
　㈢刑法施行法第1條之1第1項。
五、如不服本判決，得自收受送達之翌日起20日內向本院提出上
    訴狀（須附繕本），上訴於本院第二審合議庭。
本案經檢察官江炳勳聲請以簡易判決處刑。
中　　華　　民　　國　　111 　年　　3 　　月　　14　　日
                  嘉義簡易庭  法  官  陳盈螢
上列正本證明與原本無異。
如不服本判決，應於判決送達後20日內向本院提出上訴狀（應附
繕本）。告訴人或被害人如對於本判決不服者，應具備理由請求
檢察官上訴，其上訴期間之計算係以檢察官收受判決正本之日期
為準。
中　　華　　民　　國　　111 　年　　3 　　月　　14　　日
                              書記官  陳孟瑜 
附錄論罪科刑法條：中華民國刑法第320條第1項
意圖為自己或第三人不法之所有，而竊取他人之動產者，為竊盜
罪，處五年以下有期徒刑、拘役或五十萬元以下罰金。
附件（檢察官聲請簡易判決處刑書犯罪事實欄及證據並所犯法條
欄）：
一、犯罪事實：
　　李宗益前因違反家庭暴力防治法案件，經臺灣嘉義地方法院
    以110年度嘉簡字第53號判決判處有期徒刑3月確定，甫於民
    國110年8月12日執行完畢出監。詎其仍不知悔改，意圖為自
    己不法所有，基於竊盜之犯意，於110年11月18日15時16分
    許，在嘉義市○區○○街0號對面，徒手竊取陳○○所有、放置在
    機車置物籃內之紅燒麵2碗（價值新臺幣【下同】200元）及
    薑汁1瓶（價值200元），得手後旋即離開現場。嗣經陳○○報
    警處理，員警循線調閱監視器影像，始查獲上情。
二、證據：
　　上揭犯罪事實，業經被告李宗益於警詢及偵訊時坦承不諱，
    核與被害人陳○○於警詢時證述之情節相符，並有被害報告單
    、本署檢察官勘驗筆錄各1份、監視器影像光碟1片、查獲被
    告照片1張、監視器影像擷圖7張等在卷可稽，足證被告之任
    意性自白與事實相符，其犯嫌堪以認定。
三、所犯法條：
　　核被告所為，係犯刑法第320條第1項之竊盜罪嫌。